【裁判字號】    97,易,3053
【裁判日期】    980320
【裁判案由】    詐欺
【裁判全文】
臺灣臺北地方法院刑事判決              97年度易字第3053號
公  訴  人  臺灣臺北地方法院檢察署檢察官
被      告  丙○○
上列被告因詐欺案件，經檢察官聲請簡易判決處刑（九十七年度
偵字第一九三三九號）及移送併辦（臺灣宜蘭地方法院檢察署九
十七年度偵字第一九一九號、臺灣板橋地方法院檢察署九十七年
度偵字第二七二七四號），經本院合併審理，判決如下：
    主  文
丙○○幫助意圖為自己不法之所有，以詐術使人將本人之物交付
，累犯，處有期徒刑肆月，如易科罰金，以新臺幣壹仟元折算壹
日。
    事  實
一、丙○○前於民國93年間因傷害案件，經本院於93年12月23日
    以93年度自字第50號判決判處有期徒刑3月確定，甫於94年2
    月23日易科罰金執行完畢。詎其不知悔改，明知於金融機構
    開立存款帳戶並無積極資格之限制，是若將金融機構帳戶存
    摺、晶片金融卡及密碼交付他人使用，可能因此供不法詐騙
    集團份子用以詐使他人匯入款項後，再加以提領運用，而能
    預見可能因此幫助他人從事詐欺取財犯罪，仍不違其本意，
    基於幫助詐欺取財之不確定故意，於97年4月3日某時許至上
    海商業儲蓄銀行（下稱上海銀行）北三重分行申辦帳戶號碼
    為00000000000000號，戶名丙○○之帳戶後，旋即將該帳戶
    之存摺、金融卡及密碼交付予某詐欺集團成員之真實姓名、
    年籍不詳之成年人使用，該詐欺集團成員收受該等帳戶資料
    後，即意圖為自己不法之所有，推由該詐欺集團成員中某真
    實姓名、年籍不詳不詳之成年人，為下列行為：(一)在97年4
    月6日夜間10時40分許，在不詳地點以電腦及網路連線設備
    連線至雅虎奇摩拍賣網站（網址：http://tw.bid.yahoo.co
    m/），刊登拍賣索尼易利信（Sony Ericsson）牌K850i型行
    動電話之訊息，適丁○○欲購買行動電話，上網閱得該訊息
    致其陷於錯誤，進而投標並得標，並於同日夜間10時53分利
    用永豐銀行之網路ATM匯款新臺幣（下同）9,000元至丙○○
    上開帳戶中。(二)再於97年4月6日某時許，在不詳地點以電腦
    及網路連線設備連線至雅虎奇摩拍賣網站（網址：http://t
    w.bid.yahoo.com/），刊登拍賣諾基亞（Nokia）牌N82型行
    動電話之訊息，適己○○欲購買行動電話，上網閱得該訊息
    致其陷於錯誤，進而投標並得標，並於同年月7日上午9時10
    分許匯款12,000元至丙○○前揭帳戶內。(三)另於97年4月7日
    某時許，在不詳地點以電腦及網路連線設備連線至雅虎奇摩
    拍賣網站（網址：http://tw.bid.yahoo.com/），刊登拍賣
    索尼（Sony）牌PSP掌上型遊戲機含4G記憶卡及運費，直購
    價共5,600元之訊息，適乙○○欲購買該掌上型遊戲機，上
    網閱得該訊息致其陷於錯誤，而委託友人林芳郁代為訂購後
    ，由乙○○於同日下午12時15分許匯款5,600元至丙○○前
    開帳戶。(四)復於97年4月7日某時許，在不詳地點以電腦及網
    路連線設備連線至雅虎奇摩拍賣網站（網址：http://tw.
    bid.yahoo.com/），刊登拍賣任天堂（Nintendo）牌NDSL掌
    上型遊戲機之訊息，適戊○○欲購買該掌上型遊戲機，上網
    閱得該訊息致其陷於錯誤，進而投標並得標，而於同日上午
    11時許匯款5,400元至丙○○上揭帳戶中。(五)又於97年4月7
    日下午1時31分許，在不詳地點以電腦及網路連線設備連線
    至雅虎奇摩拍賣網站（網址：http://tw.bid.yahoo.com/）
    ，刊登拍賣索尼易利信（Sony Ericsson）牌K850i型行動電
    話之訊息，適甲○○欲購買行動電話，上網閱得該訊息致其
    陷於錯誤，進而投標並得標，並於同日下午2時30分，匯款
    9,800元至丙○○前開帳戶內。上開款項匯至丙○○帳戶後
    ，旋遭該詐欺集團成員提領一空，嗣因丁○○等人均未收到
    前揭貨品發覺被騙後報警究辦而為警循線查獲，始悉上情。
二、案經臺北市政府警察局中山分局報告臺灣臺北地方法院檢察
    署檢察官偵查起訴，暨乙○○訴由宜蘭縣政府警察局報告臺
    灣宜蘭地方法院檢察署檢察官移送併辦，及嘉義縣警察局民
    雄分局報告臺灣板橋地方法院檢察署檢察官移送併辦。
    理  由
壹、證據能力部分：
    按被告以外之人於審判外之言詞或書面陳述，除法律有規定
    者外，不得作為證據，刑事訴訟法第159條第1項定有明文；
    另按被告以外之人於審判外之陳述，雖不符前4條之規定，
    而經當事人於審判程序同意作為證據，法院審酌該言詞陳述
    或書面陳述作成時之情況，認為適當者，亦得為證據；當事
    人、代理人或辯護人於法院調查證據時，知有第159條第1項
    不得為證據之情形，而未於言詞辯論終結前聲明異議者，視
    為有前項之同意；同法第159條之5規定甚明。本院據以認定
    被告丙○○犯罪事實之證據，部分屬於傳聞證據，然因被告
    及公訴人於本院言詞辯論終結前，均未對於證據能力聲明異
    議，視為同意上開證據具備證據能力；本院審酌該等傳聞證
    據作成之情況，並無違法或不當情事，因而認為適當，依刑
    事訴訟法第159條之5規定，該等傳聞證據，均具備證據能力
    而均得作為證據，合先敘明。
貳、實體部分：
一、訊據被告丙○○固坦承有於97年4月3日至上海銀行北三重分
    行開設帳戶號碼00000000000000號帳戶，並為其使用，惟矢
    口否認涉有幫助詐欺之犯行，辯稱：伊是在97年4月3日開戶
    ，目的是要存錢給伊孫女，伊將該帳戶存摺連同金融卡及密
    碼放置在伊腰包內，密碼係因伊不識字，所以請銀行小姐寫
    在帳戶本上，伊腰包則放在伊房間皮包內，伊係經警通知始
    發現前開帳戶遭人盜用，應係遭人所竊，但僅有本件上海銀
    行的存摺、金融卡、印章遺失，家中並沒有其他東西遺失，
    伊遺失後有去報遺失，但警察說伊沒有證據所以沒有幫伊備
    案，伊並無將該帳戶交付他人使用，伊帳戶內還有一千元也
    被人家領走了云云。經查：
 (一) 被告確於97年4月3日，向上海銀行北三重分行申辦上開帳戶
    號碼00000000000000號帳戶，並領取該帳戶之存摺、金融卡
    之事實，業據被告所自承，並有上海銀行北三重分行97年4
    月23日上北重字第09700055號函、97年5月12日上北重字第
    09700067號函、97年6月11日上北重字第09700093號函及所
    附之開戶資料暨往來交易明細各1件（見臺灣臺北地方法院
    檢察署《下稱臺北地檢署》97年度偵字第19339號偵查卷第
    22至24頁、臺灣宜蘭地方法院檢察署《下稱宜蘭地檢署》97
    年度偵字第1919號卷第61至69頁、臺灣板橋地方法院檢察署
    《下稱板橋地檢署》97年度偵字第27274號偵查卷第18至25
    頁）在卷可稽。
 (二) 而首揭詐欺集團成員在前開時、地以電腦及網路連線設備連
    線至雅虎奇摩拍賣網站（網址：http://tw.bid.yahoo.com/
    ），刊登拍賣上揭物品之訊息，致被害人丁○○、己○○、
    乙○○、甲○○及戊○○等人陷於錯誤，而分別於上開時、
    地匯出該等款項款至被告上海銀行北三重分行帳戶號碼0000
    0000000000號帳戶，並旋遭該詐欺集團成員提領一空等情，
    業據被害人丁○○、己○○、乙○○、甲○○及戊○○於警
    詢時證述綦詳（見臺北地檢署97年度偵字第19339號偵查卷
    第7至8頁、宜蘭縣政府警察局刑案偵查卷第6至7頁、第14至
    16頁、第17至19頁、第30至31頁、板橋地檢署97年度偵字第
    27274號偵查卷第6至7頁），並有永豐銀行「網路ATM」交易
    訊息通知電子郵件紙本列印資料、YAHOO奇摩拍賣得標通知
    電子郵件紙本列印資料、匯款人己○○97年04月07日郵政跨
    行匯款申請書、YAHOO奇摩拍賣購買證明紙本列印資料、得
    標通知電子郵件紙本列印資料、匯款人甲○○97年04月07日
    郵政跨行匯款申請書、YAHOO奇摩拍賣得標通知電子郵件紙
    本列印資料、YAHOO奇摩帳號kuanghu0719申登人資料及登入
    網路IP位置查詢結果資料等件（見臺北地檢署97年度偵字第
    19339號偵查卷宗第19頁至第21頁、宜蘭縣政府警察局刑案
    偵查卷第9頁、第21頁至第23頁板橋地檢署97年度偵字第
    27274號偵查卷宗第14頁至第17頁、第26頁）在卷可佐。復
    有上海銀行北三重分行97年4月23日上北重字第09700055號
    函、97年5月12日上北重字第097 00067號函、97年6月11日
    上北重字第09700093號函及所附之開戶資料暨往來交易明細
    各1件（見臺灣臺北地方法院檢察署《下稱臺北地檢署》97
    年度偵字第19339號偵查卷第22至24頁、臺灣宜蘭地方法院
    檢察署《下稱宜蘭地檢署》97年度偵字第1919號卷第61至69
    頁、臺灣板橋地方法院檢察署《下稱板橋地檢署》97年度偵
    字第27274號偵查卷第18至25頁）在卷可稽，堪可採信。
 (三) 又被告否認知悉告訴人受詐騙而將款項匯入其所有上開帳戶
    ，是可推知在告訴人遭到詐騙匯款期間，被告上開上海銀行
    帳戶之金融卡係在他人之持有中，且該他人亦知悉該帳戶金
    融卡提款密碼。按遂行詐欺取財犯行之人，欲以他人帳戶供
    作被害人匯入款項之帳戶前，理應先取得該帳戶所有人之同
    意，而取得該帳戶之金融卡及提款密碼，否則該帳戶所有人
    若不同意第三人使用其帳戶，必定會掛失帳戶，被害人存入
    之款項亦將遭凍結無法提領，該帳戶所有人亦有可能於辦理
    補發金融卡，變更提款密碼後提領款項，而使得被害人所匯
    入之款項「是否順利提領」陷於不確定狀態，是以實行詐欺
    取財等正犯者之立場而言，即使擁有他人存摺、金融卡，並
    明知提款密碼，倘未經帳戶所有人同意，亦不可能自行用以
    詐騙他人財物，因為帳戶所有人隨時得提領或至金融機構辦
    理掛失終止帳戶，則渠等精心設計之騙局，豈不白費，抑且
    ，本件被告上開帳戶係於97年4月3日始新設之帳戶，衡請，
    該等實行詐欺取財之人當預見帳戶所有人於甫開設帳戶期間
    ，應有頻繁運用該等帳戶之可能，而不可能甘冒該等款項恐
    為被告提領之風險，而運用上開帳戶詐騙他人財物，是本件
    前開帳戶應係被告交付他人使用，殆無疑義。況金融存款帳
    戶存摺、印鑑、金融卡等是個人極私密之物件，衡情帳戶所
    有人都會收受妥適，他人不可能任意取得，故除了係遺失、
    遭竊等非自願性脫離帳戶所有人持有之特殊情形外，若非帳
    戶所有人同意並交付上開金融帳戶物件資料外，他人實不可
    能取得該帳戶相關物件。又金融卡提款密碼，為個人控管其
    存款帳戶之重要資料，苟非帳戶持有人將銀行以電腦亂碼之
    密碼提供與他人或在變更銀行以電腦亂碼所發給之原始密碼
    為自己設定選用之密碼後，將密碼告知他人，他人原則上實
    不可能知悉。本件收取被告上開帳戶金融卡之成年人，係以
    金融卡提款之方式將告訴人匯入之款項提領一空，顯見其獲
    悉被告上開帳戶金融卡之提款密碼，而該等密碼應係被告提
    供無訛。
 (四) 至被告雖仍執前揭情詞置辯，惟查：
  1.被告先於辯稱其開設上開上海銀行帳戶係為將所收取房租後
    存入該帳戶內，其每個月都要將錢存入該帳戶，金融卡密碼
    係因伊不識字，故請銀行的小姐幫其將密碼寫在存摺上云云
    （見本院卷第11頁反面），復又於本院審理中辯稱：伊開設
    該帳戶係要將每天買菜剩餘的錢存入給伊孫女，伊並沒有要
    存租金，至於密碼係放在該帳戶存摺上面云云（見本院卷第
    19頁至第21頁），顯見，被告前後所辯，多有不一，已有可
    疑，況依被告供承其開戶後，係將開戶當時看見的密碼放在
    存摺內，沒有改過密碼（見宜蘭地檢署97年度偵字第1919號
    偵查卷第11頁至第12頁），衡諸常情，金融卡提款密碼，為
    個人控管其存款帳戶之重要資料，銀行以電腦亂碼所發給之
    原始密碼，更係個人極為機密之資料，斷無銀行行員甘冒風
    險，而幫客戶將該等密碼填寫於存摺之上，且銀行行員在帳
    戶持有人開戶後，均會請帳戶持有人迅速變更銀行以電腦亂
    碼所發給之原始密碼為自己設定選用之密碼，是要無將尚未
    變更之原始密碼填載於存摺之必要，況該等密碼均為數字排
    列組成，縱認被告不識字之人，亦可依該等數字圖樣自行填
    載，尚無委由銀行行員行之之理，再者，該等銀行以電腦亂
    碼所發給之原始密碼，多有一定存續日期，屆期即需另行申
    請，是核無將該等原始密碼置於存摺上放任不顧之可能，再
    衡以被告就開設上開帳戶之目的之供述，多所反覆等情，益
    見，被告所辯，顯係心存僥倖、臨訟卸飾之詞，堪難採信。
  2.再者，被告於97年4月3日上午10時51分許開設前開帳戶並存
    入1,000元後，該用以開戶之1,000元旋於同日下午1時40分
    許即遭提領，再於97年4月7日即淪為詐騙集團成員使用等情
    ，有上海銀行北三重分行97年4月23日上北重字第09700055
    號函、97年6月11日上北重字第09700093號函及所附之開戶
    資料暨往來交易明細（見臺北地檢署97年度偵字第19339號
    偵查卷第22至24頁、宜蘭地檢署97年度偵字第1919號卷第61
    至69頁）在卷可佐，倘前開帳戶被告確如被告所陳係欲供己
    存錢給孫女抑或存取房租租金使用，該等帳戶對其應屬極為
    重要之物，當無於開戶當日即遺失之可能，再衡以被告自開
    設上開帳戶後，均無以該帳戶為任何其他交易或存取任何款
    項，為被告所自承，顯見被告辯稱該帳戶原係供己使用，伊
    帳戶內還有一千元也被人家領走了云云，礙難採信。又被告
    雖復辯稱：伊遺失後有去報遺失，但警察說伊沒有證據所以
    沒有幫伊備案，伊並無將該帳戶交付他人使用云云，惟查，
    被告於本院審理中自承係經警察通知到案說明後，始知帳戶
    遺失，前往警局報案等語（見本院卷第11頁至第12頁、第20
    頁），而金融存款帳戶，事關存戶個人財產權益之保障，苟
    上開帳戶之金融卡確係遺失，衡之金融卡為個人理財工具使
    用之物，依日常生活經驗，可判斷係屬相當重要之物品，況
    被告供稱該帳戶係欲供己存錢給孫女存取、房租租金使用，
    益見其對被告之重要性，被告卻未立即發現報警處理或立即
    向銀行辦理掛失手續，已與常理有違。再，被告陳稱前揭帳
    戶存摺、金融卡係在其住處房間內遺失，衡諸常情，一般住
    處房間應有其他更有價值之財物或證件，而審諸被告於本院
    審理中辯稱：伊係要將每天買菜剩餘的錢及零用錢存入該帳
    戶，因為伊必須將錢存到1,000元整數，再存入銀行，且伊
    另外向三重五常郵局開立帳戶號碼為00000000000000號帳戶
    ，也與上海銀行帳戶放在一起等語（見本院卷第20頁至第20
    頁反面），顯見，其房間內除前揭上海銀行帳戶、金融卡外
    ，尚有上開有價值之財物，然上開財物及其他物品均未遭竊
    ，為被告所是認，且有臺灣郵政股份有限公司97年06月10日
    函檢送上開三重五常郵局立帳申請書影本及歷史交易清單（
    見宜蘭地檢署97年度偵字第1919號偵查卷宗第15至18頁）在
    卷可憑，顯見，被告前揭所辯，核與常情有違，委無可取。
    又被告雖再辯以：伊郵局帳戶沒有遺失，是因為伊郵局帳號
    沒有金融卡，所以，小偷沒有把郵局帳戶拿走云云，惟，被
    告前於警詢時辯稱：伊郵局帳戶係因與上海銀行帳戶分開放
    所以沒有被偷云云（見宜蘭縣政府警察局刑案偵查卷第5頁
    ），前後所辯，已屬不符，再衡諸被告自承伊印章亦遭竊等
    語（見本院卷第20頁反面），而前揭三重五常郵局帳戶之開
    戶留存印鑑與上海銀行帳戶之開戶留存印鑑俱屬同一乙情，
    有臺灣郵政股份有限公司97年06月10日函檢送上開三重五常
    郵局立帳申請書影本及歷史交易清單、97年6月11日上北重
    字第09700093號函及所附之開戶資料暨往來交易明細（見宜
    蘭地檢署97年度偵字第1919號偵查卷宗第15至18頁、第61至
    69頁）在卷足稽，則苟若確有竊取前揭上海銀行帳戶之人，
    應無僅因上開郵局帳戶無金融卡即捨之不一併竊取之理，益
    證，被告所辯，俱屬子虛，委不可採。
  3.從而，由該詐欺集團成員將被告所開立之上開上海銀行帳戶
    提供予被害人丁○○、己○○、乙○○、戊○○、甲○○分
    別匯入上開款項乙節觀之，足見詐欺集團成員確實有取得上
    開帳戶所有人即被告之同意，並取得該帳戶之金融卡及密碼
    而使用之，否則實難想像該詐欺集團願甘冒上開銀行帳戶之
    所有人即被告因不同意他人使用，而前往銀行辦理掛失，辦
    理補發金融卡及變更密碼，並將被害人丁○○、己○○、乙○○、戊○○、甲○○存入上開帳戶內之所有款項提領花用
    之風險，而不經被告同意，遽爾要求被害人丁○○、己○○
    、乙○○、戊○○、甲○○匯入款項至上開上海銀行帳戶之
    可能，故被告確實有提供上開帳戶金融卡及密碼予該名成年
    人使用而幫助其詐欺取財之行為，堪予認定。
 (五) 按刑法上之故意犯，可分為直接故意與不確定故意，所謂不
    確定故意即指行為人對於構成犯罪之事實，預見其發生而其
    發生並不違反其本意，刑法第13條第2項定有明文。次按，
    存款帳戶之金融卡，僅係供使用人作為存款、提款、匯款或
    轉帳之工具，一般人在正常情況下，均得自行向銀行申請開
    立存款帳戶，而領取帳戶金融卡使用，並無任何特定身分之
    限制；苟非意在將該存款帳戶作為犯罪之不法目的或掩飾真
    實身分，實無蒐集他人存款帳戶金融卡之必要。且近來以各
    種理由，撥打電話至一般民眾行動電話或住家，佯稱退稅、
    欠款、查詢帳戶、中獎，或如同本案假冒網路購物賣家謊稱
    轉帳方式有問題等方式詐欺取財之犯罪類型層出不窮，而該
    等犯罪，多數均利用人頭帳戶作為出入帳戶，已經媒體廣為
    披載，被告係成年且智力成熟之人，對此應知之甚詳，而竟
    仍將銀行存摺、金融卡、提款密碼交付不詳人士使用，則其
    帳戶將被利用為犯詐欺取財罪之出入帳戶使用，當為被告所
    能預見，且其發生並未違反被告本意。從而，被告有將其所
    有之前揭上海銀行帳戶存摺、金融卡及提款密碼提供予詐欺
    集團成員之真實姓名、年籍不詳之成年人使用，而有幫助該
    成年人利用其帳戶犯詐欺取財罪之不確定故意，至為明確，
    至於被告雖非實際領取上開詐欺所得，但仍無解於其幫助他
    人詐欺取財之罪責，自屬當然。此外，收受被告帳戶之金融
    卡及進而從事詐騙行為之人，雖均無證據顯示為成年人，惟
    亦無證據顯示其為兒童或少年，爰依有利於被告之認定，認
    為係成年人，附此敘明。
 (六) 綜上所述，本件事證明確，被告上開所辯，均為事後卸責之
    詞，不足採信，其犯行堪以認定，應依法論科。
二、按刑法上之幫助犯，係對於犯罪與正犯有共同之認識，而以
    幫助之意思，對於正犯資以助力，而未參與實施犯罪之行為
    者而言（最高法院75年度臺上字第1509號、88年度臺上字第
    1270號判決亦同此意旨）。是以，如未參與實施犯罪構成要
    件之行為，且係出於幫助之意思提供助力，即屬幫助犯，而
    非共同正犯。本件被告基於幫助之犯意，提供上開帳戶金融
    卡及提款密碼予真實姓名、年籍不詳之成年人，該成年人利
    用被告之幫助，意圖為自己不法之所有，施用詐術使被害人
    陷於錯誤，因而匯款至被告所提供之上開上海銀行帳戶內，
    是被告所為係參與詐欺罪構成要件以外之行為，且在無證據
    證明被告係以正犯而非以幫助犯之犯意參與犯罪之情形下，
    應認其所為係幫助犯而非正犯行為。又被告係以一提供帳戶
    存摺、金融卡、密碼之幫助詐欺取財行為，使詐欺集團成員
    得以分別詐騙被害人丁○○、己○○、乙○○、戊○○、甲○○等人，致其等陷於錯誤，因而交付財物，其被害人雖有
    數人，為被告提供帳戶資料舉措僅有一次，應論以一個幫助
    詐欺取財行為，至於詐欺集團成員分別向不同人行騙，正犯
    之罪數並不影響被告行為之罪數，被告之行為仍應僅構成一
    個幫助詐欺取財行為。故核被告所為，係犯刑法第30條第1
    項前段、第339條第1項幫助詐欺取財罪。查被告前於93年間
    因傷害案件，經本院於93年12月23日以93年度自字第50號判
    決判處有期徒刑3月確定，甫於94年2月23日易科罰金執行完
    畢乙情，有臺灣高等法院被告前案紀錄表一份（見本院卷第
    4頁）在卷可稽，其於有期徒刑執行完畢後五年內，故意再
    犯本案有期徒刑以上之罪，為累犯，應依刑法第47條第1項
    規定加重其刑。又被告係幫助他人犯上開詐欺取財罪，爰依
    刑法第30條第2項之規定，按正犯之刑減輕之。被告既有刑
    之加重減輕二種事由，應先加後減之。爰審酌被告在此不法
    份子犯案猖獗，利用帳戶掩飾、隱匿詐財贓款之事迭有所聞
    之際，竟仍提供銀行帳戶之金融卡及提款密碼供他人從事詐
    財行為，增加被害人事後追索、尋求救濟之困難，並使犯罪
    之追查趨於複雜，所為危害社會正常交易安全，且於犯後猶
    不知悔改，心存僥倖、飾詞卸責，毫無悔意，且犯後態度不
    佳，兼衡被告之犯罪手段、智識程度等一切情狀，量處如主
    文所示之刑，並諭知易科罰金之折算標準。至檢察官移送併
    辦部分（宜蘭地檢署97年度偵字第1919號、板橋地檢署97年
    度偵字27274號），與本件業經公訴人提起公訴之犯罪事實
    ，係屬同一，本院業已審酌，附此敘明。
據上論斷，應依刑事訴訟法第299條第1項前段，刑法第339條第
1項、第30條第1項前段、第2項、第47條第1項、第41條第1項前
段，刑法施行法第1條之1，判決如主文。
本案經檢察官賴秋萍到庭執行職務。
中    華    民    國    98    年    3    月    20     日
                    刑事第五庭  審判長法  官  黃程暉
                                      法  官  李宜娟
                                      法  官  鄭昱仁
本件正本證明與原本無異。
如不服本判決應於收受送達後10日內向本院提出上訴書狀，並應
敘述具體理由；其未敘述上訴理由者，應於上訴期間屆滿後20日
內向本院補提理由書（均須按他造當事人之人數附繕本）「切勿
逕送上級法院」。告訴人或被害人如對於本判決不服者，應具備
理由請求檢察官上訴，其上訴期間之計算係以檢察官收受判決正
本之日期為準。
                                      書記官  宋德華
中    華    民    國    98    年    3    月    20     日
附錄本案論罪科刑法條：
中華民國刑法第339條
（普通詐欺罪）
意圖為自己或第三人不法之所有，以詐術使人將本人或第三人之
物交付者，處5年以下有期徒刑、拘役或科或併科1千元以下罰金
。
以前項方法得財產上不法之利益或使第三人得之者，亦同。
前二項之未遂犯罰之。


司法院資訊處製作；財團法人民間司法改革基金會備份。
